臺灣士林地方法院刑事裁定　　　　　　100年度交聲字第463號
原處分機關　臺北市交通事件裁決所
異議人即　　宋筱貞
受處分人
上列異議人即受處分人因違反道路交通管理處罰條例案件，對於
臺北市交通事件裁決所民國100 年5 月9 日所為之處分（原處分
案號：北市裁罰字第裁22-A00LA8054號）聲明異議，本院裁定如
下：
    主  文
異議駁回。
    理  由
一、按汽車行駛至交岔路口，其行進、轉彎，應遵守燈光號誌；
    汽車駕駛人，行經有燈光號誌管制之交岔路口闖紅燈者，處
    新臺幣（下同）1,800 元以上5,400 元以下罰鍰，並記違規
    點數3 點，道路交通安全規則第102 條第1 項第1 款、道路
    交通管理處罰條例第53條第1 項、第63條第1 項第3 款定有
    明文。
二、原處分意旨略以：異議人即受處分人宋筱貞於民國100 年4
    月5 日14時19分許，騎乘車牌號碼DOR-096 號輕型機車（下
    稱上開機車），沿臺北市○○路騎乘至塔悠路、饒河街與八
    德路4 段交岔路口處，見該路口全部號誌皆為紅燈，僅行人
    專用號誌燈亮起，為專供行人通行之時相，仍未立即停止，
    反逕自闖越紅燈左轉進入八德路4 段，而為臺北市政府警察
    局松山分局松山派出所員警當場攔停舉發「紅燈左轉」之違
    規，爰依道路交通管理處罰條例第53條第1 項之規定，處異
    議人罰鍰1,800 元整，並依同條例第63條第1 項第3 款（裁
    決書漏載第3 款）記違規點數3 點等語。
三、聲明異議意旨略以：伊當時沿臺北市○○路騎乘至饒河街時
    有停等紅燈，惟在饒河街停等時，有車輛突然對伊按喇叭，
    伊對該路口並不熟悉，不知該騎往哪個方向，且伊被突如其
    來的喇叭聲嚇到，遂沿前方的斑馬線穿過去往左邊的八德路
    方向騎，伊當時判斷立即左轉係為顧及自身及道路安全，並
    非故意紅燈左轉云云。
四、經查：
    (一)異議人於上揭時間，騎乘上開機車，行經有燈光號誌管制
      之臺北市○○路、饒河街及八德路4 段交岔路口時，為警
      當場攔停舉發「駕車行經有燈光號誌管制之交岔路口闖紅
      燈（紅燈左轉）」違規之事實，為異議人所不爭執，並有
      臺北市政府警察局北市警交大字第A00LA8054 號舉發違反
      道路交通管理事件通知單影本1 紙附卷可稽，足證異議人
      確實有於上揭時、地為警製單舉發之事實無訛。
    (二)異議人雖以上揭情詞置辯，惟據證人即舉發本件違規之松
      山分局松山派出所員警劉晃伯到庭證稱：當時路口全部的
      時相是行人專用號誌，汽機車都係停等狀態，伊在臺北市
      ○○路與八德路4 段交叉口西側停等紅燈，見異議人由塔
      悠路北往南逆向行駛，行經饒河街路口時（該處為三叉路
      口），有稍做停等，再繼續往南行駛左轉八德路4 段，伊
      將異議人攔停並舉發。伊當時有看到饒河街的方向是有車
      在停等紅燈，也有看到八德路上有車在停等紅燈，從異議
      人逆向行駛時，伊就開始錄影，伊慣例是行經路口時會將
      錄影蒐證器材開啟，伊將錄影器材掛在防彈背心上面等語
      （見本院卷第24頁至第26頁），證人劉晃伯並當庭繪製現
      場圖，再於現場圖上標明其停等紅燈之處及異議人行進方
      向等情，亦有現場圖在卷可憑（見本院卷第30頁），復有
      蒐證錄影光碟乙片存卷可佐，衡諸證人與異議人素不相識
      ，亦無怨隙，應無甘冒觸犯偽證重罪，故意構詞誣陷異議
      人之可能，其證言自得為本院判斷之依據。而異議人對於
      前開證人所述經過及蒐證錄影光碟內容，並不表示爭執，
      且於本院審理時供稱：當時伊在饒河街有停等紅燈，停等
      時有車向伊按喇叭，伊不知道要往那個方向，被喇叭聲嚇
      到，伊知道當時饒河街是紅燈，右轉也是闖紅燈，伊聽到
      喇叭聲後就從面前的斑馬線穿過去往左邊往八德路方向，
      看到小綠人還有10幾秒，也有看到警察在對面，伊知道這
      樣騎過去是不對的，員警攔停時伊有跟他說對不起，因為
      這樣穿越是不對的等語（見本院卷第27頁），異議人亦自
      承其當時確有如上之違規行為，而據異議人所稱，當時專
      供行人通行之號誌燈尚有10餘秒之時間，可知該路口之汽
      機車皆係停等紅燈狀態，應無可能有多部車輛為爭道通行
      而對異議人猛按喇叭之情形發生，又退而言之，若真有車
      輛對異議人按捺喇叭，參蒐證錄影光碟內容，當時饒河街
      上停等紅燈之汽、機車非多，仍有空隙，異議人只要將機
      車稍做挪移即可，無須駛離該處，是異議人稱其係不得已
      而違規云云，應非可採。至異議人稱員警以欺瞞手段開單
      乙節，僅係異議人認為員警在開單過程中假裝表示對伊處
      境同情，卻未以勸導代替開單，然取締違規本係員警之職
      責所在，縱違規行為人經濟、家庭狀況等確有堪憐之處，
      員警於表示憐憫之際，仍應依法舉發，否則員警即有失職
      違法之處，本件異議人認員警以欺瞞方式執法，實為其誤
      解，非能以此脫免罰責。
五、綜上所述，異議人確於上揭時、地，騎乘上開機車，有「駕
    車行經有燈光號誌管制之交岔路口闖紅燈」之違規行為，原
    處分機關依道路交通管理處罰條例第53條第1 項、第63條第
    1 項第3 款規定，裁處異議人罰鍰1,800 元並記違規點數3
    點，經核並無違誤。本件異議人之異議為無理由，應予駁回
    。
據上論斷，應依道路交通事件處理辦法第18條，裁定如主文。
中    華    民    國   100    年    7     月    21    日
                        交通法庭法  官  高雅敏
以上正本證明與原本無異。
如不服本裁定應於送達後5日內向本院提出抗告狀。
                                書記官  陳映羽
中    華    民    國   100    年    7     月    25    日